【裁判字號】    98,訴,3524
【裁判日期】    981125
【裁判案由】    毒品危害防制條例
【裁判全文】
臺灣臺中地方法院刑事判決              98年度訴字第3524號
公  訴  人  臺灣臺中地方法院檢察署檢察官
被      告  甲○
                      1之4號.
上列被告因違反毒品危害防制條例案件，經檢察官提起公訴（98
年度毒偵字第3271號），被告於準備程序中就被訴事實為有罪之
陳述，本院合議庭裁定由受命法官獨任以簡式審判程序判決如下
：
    主    文
甲○施用第一級毒品，累犯，處有期徒刑玖月；又施用第二級毒
品，累犯，處有期徒刑伍月，扣案之吸食器壹組沒收。應執行有
期徒刑壹年，扣案之吸食器壹組沒收。
    犯罪事實
一、甲○前因施用毒品案件，經依臺灣高雄地方法院裁定送觀察
    、勒戒後，認有繼續施用毒品之傾向，由同院裁定令入戒治
    處所施以強制戒治1 年，迨戒治成效經評定為合格，認無繼
    續戒治之必要，復經同法院裁定停止戒治，所餘戒治期間付
    保護管束，惟嗣又經裁定撤銷停止戒治，令入戒治處所執行
    強制戒治，於民國90年10月12日執行完畢；復於92年間因施
    用第一級毒品案件，經同法院裁定令入戒治處所施以強制戒
    治1 年，惟於93年1月9日因法律修正而免除戒治出所，刑責
    部分則經同院以93年度訴字第403號判處有期徒刑6月確定。
    再於96年間又因施用第一、二級毒品案件，經本院以96年度
    訴字第3154號各判處有期徒刑8月、4月，合併定應執行刑為
    有期徒刑11月確定，甫於98年1月8日縮刑期滿執行完畢。詎
    其猶不知戒絕毒癮，又基於施用第一級毒品海洛因之犯意，
    於98年8 月10日某時，在臺中市○區○○路1段121號13樓之
    33之居處，以針筒注射方式，施用第一級毒品海洛因；另基
    於施用第二級毒品甲基安非他命之犯意，於98年8 月13日10
    時許，在上址，以置於玻璃球內燒烤加熱後，吸食所產生煙
    霧之方式，施用第二級毒品甲基安非他命1次。嗣於98年8月
    13日19時30分許，甲○因形跡可疑，在臺中市○區○○路 1
    段121 號電梯口前，為臺中市警察局第一分局民權派出所員
    警實施盤檢，之後帶同員警前往其上址居處查看，經警當場
    發現該處茶几上置有玻璃球吸食器1 組，甲○見事跡敗露，
    乃坦承有施用第二級毒品甲基安非他命之犯行，員警遂查扣
    上述吸食器，並請甲○前往派出所說明，並在徵得甲○同意
    後，採集尿液送驗結果，發現呈嗎啡、可待因、安非他命及
    甲基安非他命陽性反應，始查悉上情。
二、案經臺中市警察局第一分局報告臺灣臺中地方法院檢察署檢
    察官偵查起訴。
    理    由
一、認定犯罪事實與量刑審酌之依據：
  (一)被告甲○之自白。
  (二)中山醫學大學附設醫院檢驗科藥物檢測中心尿液檢驗報告、
    臺中市警察局第一分局委託鑑驗尿液代號與真實姓名對照表
    、採集尿液鑑定同意書、查獲現場圖、臺中市警察局第一分
    局搜索扣押筆錄、扣押物品目錄表、查獲現場暨扣案物品相
    片11張。
  (三)扣案之吸食器1 組。
  (四)臺灣高等法院被告前案紀錄表（被告前案、累犯及素行之認
    定）。
二、按92年7月9日新修正之毒品危害防制條例就施用毒品者，祇
    於「初犯」及「五年後再犯」2 種情形，有其追訴條件之限
    制，即須於初犯經觀察、勒戒或強制戒治釋放後，5 年內均
    無施用毒品之行為，始能認其前所實施之觀察、勒戒或強制
    戒治已足遮斷毒癮，而得於5 年後再犯時，再予適用初犯之
    規定，重行觀察、勒戒等程序。倘5 年內已經再犯，被依法
    追訴處罰，縱其第3次（或第3次以上）施用毒品之時間在初
    犯釋放5年以後，即與「5年後再犯」之情形有別，且因已於
    「5 年內再犯」，顯見其再犯率甚高，原實施觀察、勒戒或
    強制戒治，已無法收其實效，而無5 年戒斷期之存在，自無
    再經觀察、勒戒及強制戒治之必要，應由檢察官逕行起訴，
    始符新法修正之本旨，最高法院95年度第7 次刑事庭會議決
    議可資參照。查被告本次施用海洛因及甲基安非他命之犯行
    ，距前次強制戒治執行完畢雖已逾5 年，惟被告於該強制戒
    治執行完畢釋放後5 年內，曾因施用毒品案件，經法院宣示
    判決確定並執行完畢，有刑事判決及臺灣高等法院被告前案
    紀錄表附卷可稽。顯見其並非於觀察、勒戒或強制戒治執行
    完畢後5 年內均無任何施用毒品之犯行，揆諸前開說明，被
    告所為本件施用海洛因及安非他命之犯行，即無「初犯」規
    定之適用，自毋須再重新施予觀察勒戒之處遇程序，而應直
    接訴追處罰。
三、核被告所為，係犯毒品危害防制條例第10條第1項、第2項之
    罪。其持有毒品之低度行為，應為施用毒品之高度行為所吸
    收，不另論罪。又所犯施用第一級毒品及施用第二級毒品二
    罪間，犯意各別，罪名不同，應分論併罰。被告有事實欄所
    載之前科，有台灣高等法院被告前案紀錄表1 份在卷可佐，
    其前受有期徒刑之執行完畢後，五年內故意再犯本件有期徒
    刑以上之罪，為累犯，應依刑法第47條第1 項之規定，加重
    其刑。審酌被告之前案、累犯、素行情形、施用毒品持續之
    期間與頻率、犯後已能坦承犯行等一切情狀，分別予以量處
    如主文所示之宣告刑，並定應執行之刑。扣案之吸食器1 組
    ，為被告所有供本件施用毒品之器具，業據被告陳明在卷，
    應依刑法第38條第1項第2款之規定，宣告沒收。
據上論結：依刑事訴訟法第273 條之1第1項、第299條第1項前段
、第310 條之2、第454條第1項，毒品危害防制條例第10條第1項
、第2 項，刑法第11條前段、第47條第1項、第51條第5款、第38
條第1項第2款，判決如主文。
中    華    民    國    98    年    11    月    25    日
                  刑事第六庭  法  官  高英賓
上正本證明與原本無異。
如不服本判決，應於收受送達後10日內向本院提出上訴書狀（應
敘述具體理由並附繕本）。
上訴書狀如未敘述理由，應於上訴期間屆滿後20日內補提理由書
於本院。
                              書記官  司立文
中    華    民    國    98    年    11    月    25    日
附錄論罪科刑法條：
毒品危害防制條例第10條
施用第一級毒品者，處6 月以上5 年以下有期徒刑。
施用第二級毒品者，處3 年以下有期徒刑。


司法院資訊處製作；財團法人民間司法改革基金會備份。
